



Objectifs

Etudiant en école d'ingénieur informatique, je multiplie les différentes expériences. Je cherche à faire valoir mes compétences, les diversifier et les approfondir.

J'aime l'informatique et les nouvelles technologies aussi je souhaite intégrer une entreprise travaillant dans le domaine de l'informatique et/ou des nouvelles technologies.

Formations

Deuxième année de classe préparatoire intégrée 2021-2022 **Ecole d'ingénieur CESI** Reims, France France, 51100 Reims, 7 bis Av. Robert Schuman **Baccalauréat S** Lycée Marc Chagall France, 51100 Reims, 60 Chau. Saint-Martin 2019-2020 Enseignements scientifiques dont : les Reims, France mathématiques, la physique-chimie et les sciences de la vie et de la terre en plus des matières communes et de l'informatique science du numérique (ISN)

2016-2017 Gueux, France

France

Brevet des Collèges Collège Raymond Sirot

France, 51390 Gueux, 9 Rue du Moutier

Expériences	
2022 Reims, France	Novadys (stage en avril 2022) Assistant Technique France, 51520 Saint-Martin-sur-le-Pré, Rue Raymond Aron Contact clients, installation, supervision d'antivirus et de solution de sauvegarde Supervision d'état de server
20/07/2021 - 21/08/2021 Reims, France	Chargé de Clientèle Crédit Agricole Nord Est France, 51100 Reims, 113 Av. Jean Jaurès Accueil des clients et réponse à leurs demandes : retraits, virements, chèque de banque, litige
03/07/2020 - 30/08/2020 Champigny sur Vesle,	Employé commercial Intermarché France, 51370 Champigny Gestion du stock et de l'inventaire de l'hypermarché,

ainsi que réapprovisionnement des rayons.

Qualités

- Travail en équipe
- Polyvalent
- Adaptabilité
- Persévérant
- Motivé

Compétence and software

<u>'</u>
Html, CSS
PHP
Arduino
SQL Server / MySQL
Visual Studio / Visual Studio code
Réseau (Cisco Packet Tracer)
Suite Office
JS
Langues
Français
Anglais
Centre d'intérêt
port : Activité :
JudoEchecs

Sport	:	Activité :

- **Badminton**
- Guitare
- Volley Ball
- Lecture
- Plongée
- **Séries**